臺灣新北地方法院刑事裁定
　　　　　　                        111年度撤緩字第324號
聲  請  人  臺灣新北地方檢察署檢察官
受  刑  人  劉怡君



上列聲請人因受刑人犯偽造有價證券案件，聲請撤銷緩刑之宣告
（111年度執聲字第1992號），本院裁定如下：
    主  文
聲請駁回。
    理  由
一、聲請意旨略以：受刑人劉怡君前因犯偽造有價證券案件，經
    臺灣臺北地方法院（下稱臺北地院）於民國110年12月29日
    以110年度訴字第728號判決判處有期徒刑1年8月，緩刑5年
    ，於111年2月12日確定在案。詎其於緩刑期前之118年10月1
    7、108年4月17日、108年9月23日犯詐欺取財等罪，經臺北
    地院於111年6月24日以110年度訴字第200號判決判處有期徒
    刑6月，併科罰金新臺幣（下同）3萬元、有期徒刑6月（前2
    罪應執行有期徒刑8月）、有期徒刑3，如易科罰金，以1仟
    元折算1日，於111年8月2日確定。核受刑人所為，已合於刑
    法第75條第1項第1款所定得撤銷緩刑宣告之原因，爰依刑事
    訴訟法第476條規定聲請撤銷等語。
二、按受緩刑之宣告，而有下列情形之一者，撤銷其宣告：一、
    緩刑期內因故意犯他罪，而在緩刑期內受逾6月有期徒刑之
    宣告確定者。二、緩刑前因故意犯他罪，而在緩刑期內受逾
    6月有期徒刑之宣告確定者，刑法第75條第1項定有明文。而
    上開條文既稱「受『逾』6月有期徒刑之『宣告』確定者」，當
    指「宣告刑」而非「執行刑」，且宣告刑為超過6月之有期
    徒刑，亦即所宣告之刑為有期徒刑7月以上，並不包括有期
    徒刑6月。另參酌刑法第75條於94年2月2日之修正理由為「
    按緩刑制度係為促使惡性輕微之被告或偶發犯、初犯改過自
    新而設，如於緩刑期間、緩刑前故意犯罪，且受不得易科罰
    金之有期徒刑以上刑之宣告確定者（意即應入監服刑），足
    見行為人並未因此而有改過遷善之意，此等故意犯罪之情節
    較諸增訂第75條之1『得』撤銷之原因為重，不宜給予緩刑之
    寬典，而有『應』撤銷緩刑宣告之必要。至於有上開情形，而
    受可易科罰金之有期徒刑刑之宣告者，因犯罪情節較輕，以
    此列為『應撤銷』緩刑之事由，似嫌過苛，爰改列為第75條之
    1『得撤銷』緩刑之事由，以資衡平」。該條嗣於98年6月10日
    再經修正，修正理由為「依本法第41條第3項之規定，受6月
    以下有期徒刑或拘役之宣告而不得易科罰金者，亦得易服社
    會勞動。此類案件既可無庸入監執行，故於緩刑之效果，應
    與受得易科罰金之案件相同，成為修正條文第75條之1得撤
    銷緩刑之事由，而非本條應撤銷緩刑之事由。又不得易科罰
    金或不得易服社會勞動之案件皆係受逾6月有期徒刑之宣告
    ，爰修正第1項各款」，可知98年6月10日修正後刑法第75條
    之規定（按即現行法之規定），係以所宣告之刑因逾6月有
    期徒刑，因其不得易科罰金或不得易服社會勞動，而應入監
    服刑，其故意犯罪之情節較重，不宜給予緩刑之寬典，而列
    為「應」撤銷緩刑宣告之事由，俾與同法第75條之1相區別
    。是數罪併罰之案件，如其各罪所宣告之刑均未逾6月有期
    徒刑，且得易科罰金或得易服社會勞動，縱所定應執行刑逾
    6月有期徒刑，仍非屬刑法第75條第1項第2款所列應撤銷緩
    刑之事由。
三、經查，受刑人前因犯偽造有價證券案件，經臺北地院於110
    年12月29日以110年度訴字第728號判決判處有期徒刑1年8月
    ，緩刑5年，並於111年2月12日確定在案（下稱前案）。惟
    受刑人於前案緩刑期前之118年10月17、108年4月17日、108
    年9月23日故意犯詐欺等案件，經臺北地院於111年6月24日
    以110年度訴字第200號判決判處有期徒刑6月，併科罰金新
    臺幣（下同）3萬元、有期徒刑6月（前2罪應執行有期徒刑8
    月）、有期徒刑3，如易科罰金，以1仟元折算1日，並於111
    年8月2日確定（下稱後案）等情，有各該判決書、臺灣高等
    法院被告前案紀錄表各1份在卷可稽。是受刑人並非於前案
    緩刑期內故意犯後案，則自難認其有何刑法第75條第1項第1
    款所列之事由，合先敘明。又受刑人雖係於前案緩刑期前因
    故意犯後案，而在前案緩刑期內受有期徒刑之宣告，然被告
    所犯後案各罪所宣告之刑為有期徒刑6、6月、3月，未逾6月
    有期徒刑，且得易服社會勞動或易科罰金，揆諸前揭說明，
    縱後案所定應執行刑已逾6月有期徒刑，仍非屬刑法第75條
    第1項第2款所列「應」撤銷緩刑之事由，而屬同法第75條之
    1第1項第1款所列「得」撤銷緩刑之事由。從而，受刑人本
    件未有刑法第75條第1項第1款所定之事由，是以聲請人依刑
    法第75條第1項第1款規定聲請本院撤銷受刑人前案之緩刑宣
    告，恐有違誤，其聲請自應予以駁回。至受刑人有無符合刑
    法第75條之1第1項第1款所列得撤銷緩刑之事由，因所聲請
    之依據不同，且該款尚需由檢察官另為審酌受刑人於前案所
    受之緩刑宣告，現有無難收其預期效果而有執行刑罰之必要
    各情，本院自不宜於檢察官未依刑法第75條之1第1項第1款
    聲請且未斟酌受刑人有無前述得撤銷緩刑宣告事由之情形下
    自為審酌，故此部分應由檢察官另為適法之處理，附此敘明
    。
中　　華　　民　　國　　111 　年　　10　　月　　21　　日
                  刑事第五庭    法　官   賴昱志
上列正本證明與原本無異。
如不服本裁定，應於裁定送達後五日內敘明抗告理由，向本院提
出抗告狀。
                                書記官   傅淑芳
中　　華　　民　　國　　111 　年　　10　　月　　21　　日